臺灣桃園地方法院刑事判決
110年度訴字第594號
公  訴  人  臺灣桃園地方檢察署檢察官  
被      告  黃立彬



選任辯護人  陳楷天律師
被      告  蘇信義



選任辯護人  黃泓勝律師
被      告  黃韻萍

                    住○○市○○區○○路0段000號0樓之0  選任辯護人  黃泓勝律師
被      告  許毓癸



選任辯護人  陳致宇律師
被      告  洪嘉民




選任辯護人  黃旭田律師
            許樹欣律師
上列被告因違反政府採購法案件，經檢察官提起公訴（109年度
偵字第8381號、109年度偵字第14945號），被告於審判程序中就
被訴事實為有罪之陳述，檢察官聲請改依協商程序而為判決，本
院判決如下：
    主  文
黃立彬犯如附表一編號1至4所示之罪，各處如附表一編號1至4主
文欄所示之刑。應執行有期徒刑拾壹月，如易科罰金，以新臺幣
壹仟元折算壹日。
蘇信義犯如附表一編號1至6所示之罪，各處如附表一編號1至6主
文欄所示之刑。應執行有期徒刑玖月，如易科罰金，以新臺幣壹
仟元折算壹日。 
黃韻萍犯如附表一編號5至6所示之罪，各處如附表一編號5至6主
文欄所示之刑。應執行有期徒刑貳月，如易科罰金，以新臺幣壹
仟元折算壹日。緩刑貳年，並應於本判決確定之日起壹年內，向
公庫支付新臺幣參萬元。
許毓癸犯如附表一編號4至6所示之罪，各處如附表一編號4至6主
文欄所示之刑。應執行有期徒刑肆月，如易科罰金，以新臺幣壹
仟元折算壹日。緩刑貳年，並應於本判決確定之日起壹年內，向
公庫支付新臺幣拾萬元。
洪嘉民犯如附表一編號1至3所示之罪，各處如附表一編號1至3主
文欄所示之刑。應執行有期徒刑肆月，如易科罰金，以新臺幣壹
仟元折算壹日，緩刑貳年，並應於本判決確定之日起壹年內，向
公庫支付新臺幣拾萬元。
    事實及理由
一、黃立彬與黃咸碩（另行審結）係父子，黃立彬係址設臺南市
    ○○區○○0路0號同安成有限公司（下稱同安成公司）之股東兼
    董事長，迄於民國103年9月30日退休，而黃咸碩於101年任
    職於同安成公司，擔任業務副理；許毓癸係址設新北市○○區
    ○○○街000號國英高壓軟管有限公司（下稱國英公司）之負責
    人；蘇信義係址設新北市○○區○○路000巷0號1樓福澤精機股
    份有限公司（下稱福澤公司）之負責人，黃韻萍則係福澤公
    司之業務助理及採購人員；洪嘉民係址設臺北市○○區○○○路0
    段00巷00○0號4樓達麒企業有限公司（下稱達麒公司）登記
    負責人江牡丹配偶，亦係達麒公司實際負責人。而台灣中油
    股份有限公司煉製事業部桃園煉油廠（下稱中油桃園煉油廠
    ）自98年起至107年間陸續辦理如附表二所示之「可撓性金
    屬軟管」相關採購，依政府採購法進行公開招標，黃立彬及
    黃咸碩明知政府採購制度，須依公平、公開之採購程序，不
    得使用詐術，使開標發生不正確結果，然為使上開採購案開
    標時，符合政府採購法應有3家合格以上廠商參與投標之規
    定，並使同安成公司得以順利得標，竟分別為下列犯行：
 ㈠ 黃立彬知悉中油桃園煉油廠於98年6月24日公告辦理「可撓性
    金屬」採購標案（採購案號：I8I98D041-3，下稱I8I98D041
    -3採購案）公開招標，並知悉福澤公司及達麒公司無意參與
    投標，惟恐參標之合格廠商未達3家而流標，竟與蘇信義、
    洪嘉民等人共同基於使開標發生不正確結果之犯意聯絡，由
    黃立彬指示同安成公司之某不知情員工製作福澤公司參與I8
    I98D041-3採購案之投標文件及填寫高於同安成公司之投標
    價格，蘇信義則指示福澤公司之某不知情員工提供投標所需
    資料，並在已製妥之投標文件，蓋印福澤公司之大小章；黃
    立彬並指示同安成公司不知情之某員工刻達麒公司大、小章
    ，用以製作達麒公司參標I8I98D041-3採購案之投標文件，
    而洪嘉民則提供達麒公司之完稅證明（401表）、營利事業
    登記證及公司執照等投標所需資料。嗣於98年7月7日辦理規
    格標開標，計有同安成公司、福澤公司、達麒公司及乙萱企
    業有限公司（下稱乙萱公司）參標，使中油桃園煉油廠承辦
    人員因而誤信同安成公司、福澤公司、達麒公司3家公司互
    相競爭，已達法定3組以上廠商參與投標之開標門檻，而進
    行開標程序。於98年7月10日審標結果，福澤公司及乙萱公
    司均因投標所報規格與招標規範不符，達麒公司則因所附資
    料不完全，而未通過審查，僅同安成公司合格通過審查，其
    後98年7月16日辦理價格標開標，同安成公司投標價格原為
    新臺幣（下同）186萬9,900元，經比減價後，同安成公司最
    終以180萬元得標I8I98D041-3採購案，使開標發生不正確之
    結果。
 ㈡ 黃立彬知悉中油桃園煉油廠於99年9月15日公告辦理「可撓性
    金屬軟管(共乙批)」採購案（採購案號：I8I99D098-6，下
    稱I8I99D098-6採購案）公開招標，並知悉福澤公司及達麒
    公司無意參與投標，惟恐參標之合格廠商未達3家而流標，
    竟與蘇信義、洪嘉民等人共同基於使開標發生不正確結果之
    犯意聯絡，由黃立彬指示同安成公司之某不知情員工製作福
    澤公司參與I8I99D098-6採購案之投標文件及填寫高於同安
    成公司之投標價格；黃立彬並指示同安成公司之某不知情員
    工利用其所持有之上開達麒公司之大、小章，用以製作達麒
    公司參標I8I99D098-6採購案之投標文件，而洪嘉民則提供
    達麒公司之完稅證明（401表）、營利事業登記證及公司執
    照等投標所需資料。嗣於99年9月29日辦理規格標開標，計
    有同安成公司、福澤公司及達麒公司參標，使中油桃園煉油
    廠承辦人員因而誤信同安成公司、福澤公司及達麒公司3 家
    公司互相競爭，已達法定3 組以上廠商參與投標之開標門檻
    ，而進行開標程序。於99年10月1日審標結果，福澤公司及
    達麒公司均因未附投標所報規格相關資料而未通過審查，僅
    同安成公司合格，其後於99年10月5日辦理價格標開標，同
    安成公司投標價格原為319萬5,000元，經比減價後，同安成
    公司最終報價為310萬元，因高於底價無法決標。其後，中
    油桃園煉油廠則於99年10月11日公告辦理第2次公開招標，
    嗣於99年10月20日辦理開標，僅同安成公司參標，於99年10
    月21日辦理審標，同安成公司亦合格通過審查，並於99年10
    月25日辦理價格標開標，同安成公司投標價格原為319萬1,4
    00元，經比減價後，同安成公司最終以310萬元得標I8I99D0
    98-6採購案，使開標發生不正確之結果。
 ㈢ 黃立彬知悉中油桃園煉油廠於101年9月13日公告辦理「可撓
    性金屬軟管」採購案（採購案號：I8I01D092-3，下稱I8I01
    D092-3採購案）公開招標，並知悉福澤公司及達麒公司無意
    參與投標後，惟恐參標之合格廠商未達3家而流標，竟與蘇
    信義、洪嘉民等人共同基於使開標發生不正確結果之犯意聯
    絡，由黃立彬指示同安成公司之某不知情員工製作福澤公司
    參與I8I01D092-3採購案之投標文件及填寫高於同安成公司
    之投標價格；黃立彬並指示同安成公司之某不知情員工利用
    其所持有之上開達麒公司之大、小章，用以製作達麒公司參
    標I8I01D092-3採購案之投標文件，而洪嘉民則提供達麒公
    司之完稅證明（401表）、營利事業登記證及公司執照等投
    標所需資料。嗣於101年9月25日辦理規格標開標，計有同安
    成公司、福澤公司及達麒公司參標，使中油桃園煉油廠承辦
    人員因而誤信同安成公司、福澤公司、達麒公司3 家公司互
    相競爭，已達法定3 組以上廠商參與投標之開標門檻，而進
    行開標程序。於101年9月28日審標結果，福澤公司及達麒公
    司均因投標所報規格與招標規範不符而未通過審查，僅同安
    成公司合格通過審查，其後於101年10月2日辦理價格標開標
    ，同安成公司投標價格原為339萬2,550元，經比減價後，同
    安成公司最終以335萬元得標I8I01D092-3採購案，使開標發
    生不正確之結果。
 ㈣ 黃立彬知悉中油桃園煉油廠於103年8月22日公告辦理「可撓
    性金屬軟管」採購案（採購案號：I8I03D129-5，下稱I8I03
    D129-5採購案）公開招標，黃立彬因準備退休，攜同黃咸碩
    向無投標意願之蘇信義及許毓癸徵求以福澤公司及國英名義
    投標，並告知將由黃咸碩承接其業務，其後黃立彬及黃咸碩
    知悉福澤公司及國英公司無意參與投標後，惟恐參標之合格
    廠商未達3家而流標，竟與蘇信義、許毓癸等人共同基於使
    開標發生不正確結果之犯意聯絡，由黃立彬指示同安成公司
    之某不知情員工製作福澤公司參與I8I03D129-5採購案之投
    標文件及填寫高於同安成公司之投標價格，蘇信義則指示福
    澤公司不知情之員工提供投標所需資料，並在已製妥之投標
    文件，蓋印福澤公司之大小章；另由黃立彬指示同安成公司
    之某不知情員工製作國英公司參與I8I03D129-5採購案之投
    標文件及填寫高於同安成公司之投標價格，復由許毓癸提供
    投標所需資料及提供國英公司大、小章供黃咸碩蓋印而完成
    投標文件製作。嗣於103年9月5日辦理規格標開標，計有同
    安成公司、福澤公司、國英公司及誠兌工業股份有限公司（
    下稱誠兌公司）參標，使中油桃園煉油廠承辦人員因而誤信
    同安成公司、福澤公司、國英公司3 家公司互相競爭，已達
    法定3 組以上廠商參與投標之開標門檻，而進行開標程序。
    於103年9月11日（起訴書誤載為103年10月1日）審標結果，
    國英公司及誠兌公司均因投標所報規格與招標規範不符而未
    通過審查，僅同安成公司及福澤公司均合格通過審查，然於
    103年9月18日辦理價格標開標，同安成公司投標價格為343
    萬8,015元、福澤公司投標價格為359萬8,770元，同安成公
    司報價為最低標，最終以343萬8,015元得標I8I03D129-5採
    購案，使開標發生不正確之結果。
 ㈤ 黃咸碩知悉中油桃園煉油廠於105年1月12日公告辦理「可撓
    性金屬軟管，油槽檢修用」採購案（採購案號：I8I04D151-
    6，下稱I8I04D151-6採購案）公開招標，並知悉福澤公司及
    國英公司無意參與投標，惟恐參標之合格廠商未達3家而流
    標，竟與蘇信義、黃韻萍、許毓癸等人共同基於使開標發生
    不正確結果之犯意聯絡，由黃咸碩指示同安成公司之某不知
    情員工製作福澤公司參與I8I04D151-6採購案之投標文件及
    填寫高於同安成公司之投標價格，蘇信義則指示黃韻萍提供
    投標所需資料，並在已製妥之投標文件，蓋印福澤公司之大
    、小章；另由黃咸碩指示同安成公司之某不知情員工製作國
    英公司參與I8I04D151-6採購案之投標文件及填寫高於同安
    成公司之投標價格，復由許毓癸提供投標所需資料及國英公
    司大、小章供黃咸碩蓋印而完成投標文件製作。使中油桃園
    煉油廠承辦人員因而誤信同安成公司、福澤公司、國英公司
    3家公司互相競爭，已達法定3組以上廠商參與投標之開標門
    檻，而進行開標程序。嗣於105年1月26日辦理規格標開標，
    國英公司未檢附納稅證明而致未通過資格審查，又於105年1
    月27日審標結果，同安成公司及福澤公司均合格通過審查，
    然於105年1月29日辦理價格標開標，同安成公司投標價格為
    439萬5,300元，而福澤公司投標價格則為458萬5,245元，經
    比減價後，同安成公司最終以400萬元得標I8I04D151-6採購
    案，使開標發生不正確之結果。
 ㈥ 黃咸碩知悉中油桃園煉油廠於107年4月17日公告辦理「107-1
    08年可撓性金屬軟管長約」採購案（採購案號：I8I07D020-
    6，下稱I8I07D020-6採購案）公開招標採購資料，並知悉福
    澤公司及國英公司無意參與投標，惟恐參標之合格廠商未達
    3家而流標，竟與蘇信義、黃韻萍、許毓癸等人共同基於使
    開標發生不正確結果之犯意聯絡，由黃咸碩指示同安成公司
    之某不知情員工製作福澤公司參與I8I07D020-6採購案之投
    標文件及填寫高於同安成公司之投標價格，蘇信義則指示黃
    韻萍提供投標所需資料，並在已製妥之投標文件，蓋印福澤
    公司之大小章；另由黃咸碩指示同安成公司不知情之某員工
    製作國英公司參與I8I07D020-6採購案之投標文件及填寫高
    於同安成公司之投標價格，復由許毓癸提供投標所需資料及
    指示國英公司某不知情員工在前開投標文件上蓋印而完成投
    標文件製作，又黃咸碩並指示同安成公司之某不知情員工以
    品禾公司名義申購國英公司參與I8I07D020-6採購案之押標
    金支票。使中油桃園煉油廠承辦人員因而誤信同安成公司、
    福澤公司、國英公司3家公司互相競爭，已達法定3組以上廠
    商參與投標之開標門檻，而進行開標程序。嗣於107年5月3
    日辦理規格標開標，福澤公司未附納稅證明及押標金支票未
    有銀行蓋印，而國英公司則未附納稅證明，而致福澤公司及
    國英公司均未通過資格審查。又因開標主持人陳奕佑認有影
    響採購公正之違法或不當行為情形，中止開標並將I8I07D02
    0-6採購案相關資料送交中油桃園煉油廠政風室調查而未遂
    。
 　 案經中油桃園煉油廠函送經臺灣桃園地方檢察署檢察官指揮
    法務部調查局桃園市調查處調查後移送臺灣桃園地方檢察署
    檢察官偵查後起訴。
二、證據:
 ㈠ 被告黃立彬、蘇信義、黃韻萍、許毓癸、洪嘉民及同案被告
    黃咸碩於警詢、偵訊時之供述及本院審理中之自白。
 ㈡ 證人陳奕佑、王杏如及陳智勇於警詢時之證述；證人蘇信義
    及許毓癸於本院審理中之證述。
 ㈢ 中油桃園煉油廠107年7月13日桃廠政風發字第10710446220 
    號函暨附件（含中油桃園煉油廠案件調查報告、I8II07D020
    案廠商投標資料、開標紀錄、101年至105年可撓性金屬軟管
    採購案明細表）。
 ㈣ 法務部調查局桃園市調查處108年10月2日園肅字第108575976
    30號函暨附件（含國英公司押標金申購紀錄資料、中油桃園
    煉油廠98年迄今辦理可撓性金屬軟管採購且同安成公司得標
    之標案內容明細表、經濟部公司資料查詢-同安成公司）。
 ㈤ 法務部調查局桃園市調查處109年2月3日園肅字第1095750568
    0號函暨附件（含中華郵政公司三重郵局限時掛號函件登記
    薄、專案申請調檔查核清單）。
 ㈥ 同安公司之專案申請調檔查核清單。
 ㈦ 押標金支票、永豐商業銀行108年4月22日作心詢字第1080417
    102號函暨附件資料影本1份。
 ㈧ 中油桃園煉油廠98年至107年間辦理「可撓性金屬軟管」之採
    購案內容明細。
 ㈨ 中油桃園煉油廠「可撓性金屬軟管」採購案（含採購案號：I
    8I98D041-3」公開招標公告、決標公告、規格標開標紀錄、
    價格標開標/決標紀錄、器材採購審標意見書、同安成公司
    、乙萱公司、福澤公司、達麒公司所提出之投標文件等件）
    之相關資料。
 ㈩ 中油桃園煉油廠「可撓性金屬軟管」採購案（含採購案號：I
    8I99D098-6」公開招標公告、無法決標公告、更正決標公告
    、決標公告、規格標開標紀錄、價格標開標/決標紀錄、器
    材採購審標意見書、同安成公司、福澤公司、達麒公司所提
    出之投標文件等件）之相關資料。
  中油桃園煉油廠「可撓性金屬軟管」採購案（含採購案號：I
    8I01D092-3」公開招標公告、決標公告、規格標開標紀錄、
    價格標開標/決標紀錄、器材採購審標意見書、同安成公司
    、福澤公司、達麒公司所提出之投標文件等件）之相關資料
    。
  中油桃園煉油廠「可撓性金屬軟管」採購案（採購案號：I8I
    03D129-5」公開招標公告、決標公告、規格標開標紀錄、價
    格標開標/決標紀錄、器材採購審標意見書、廠商報價明細
    單、廠商報價單、同安成公司、福澤公司、國英公司、誠兌
    公司所提出之投標文件等件）之相關資料。
  中油桃園煉油廠「可撓性金屬軟管，油槽檢修用」採購案（
    採購案號：I8I04D151-6」公開招標公告、決標公告、規格
    標開標紀錄、價格標開標/決標紀錄、器材採購審標意見書
    、廠商報價單、同安成公司、福澤公司、國英公司所提出之
    投標文件等件）之相關資料。
  中油桃園煉油廠「107-108年可撓性金屬軟管長約」採購案（
    採購案號：I8I07D020-6」公開招標公告、無法決標公告、
    資格/規格標開標紀錄、廠商報價單、同安成公司、福澤公
    司、國英公司所提出之投標文件、歷次招標公告之所有廠商
    領標紀錄等件）之相關資料。
  經濟部商工登記公示資料查詢服務-同安成公司、福澤公司、
    國英公司及達麒公司等公司基本資料。
三、論罪科刑：
 ㈠ 核被告黃立彬就事實欄一㈠至㈣所為，均係犯政府採購法第87
    條第3項之以詐術使開標發生不正確結果罪；蘇信義就事實
    欄一㈠至㈤所為，均係犯政府採購法第87條第3項之以詐術使
    開標發生不正確結果罪，就事實欄一㈥所為係犯政府採購法
    第87條第6項、第3項之詐術使開標發生不正確結果未遂罪；
    黃韻萍就事實欄一㈤所為係犯政府採購法第87條第3項之以詐
    術使開標發生不正確結果罪，就事實欄一㈥所為係犯政府採
    購法第87條第6項、第3項之詐術使開標發生不正確結果未遂
    罪；許毓癸就就事實欄一㈣至㈤所為，均係犯政府採購法第87
    條第3項之以詐術使開標發生不正確結果罪，就事實欄一㈥所
    為，係犯政府採購法第87條第6項、第3項之詐術使開標發生
    不正確結果未遂罪；洪嘉民就事實欄一㈠至㈢所為，均係犯政
    府採購法第87條第3項之以詐術使開標發生不正確結果罪。
 ㈡ 被告黃立彬、蘇信義、洪嘉民就事實欄一㈠至㈢所示犯行；被
    告黃立彬、蘇信義、許毓癸及同案被告黃咸碩就事實欄一㈣
    所示犯行；被告蘇信義、許毓癸、黃韻萍及同案被告黃咸碩
    就事實欄一㈤㈥所示犯行，有犯意聯絡及行為分擔，應論以共
    同正犯。
 ㈢ 被告黃立彬所犯政府採購法第87條第3項之以詐術使開標發生
    不正確結果罪4罪間；被告蘇信義所犯政府採購法第87條第3
    項之以詐術使開標發生不正確結果罪5罪及政府採購法第87
    條第6項、第3項之以詐術使開標發生不正確結果未遂1罪間
    ；被告黃韻萍所犯政府採購法第87條第3項之以詐術使開標
    發生不正確結果1罪及政府採購法第87條第6項、第3項之以
    詐術使開標發生不正確結果未遂1罪間；被告許毓癸所犯政
    府採購法第87條第3項之以詐術使開標發生不正確結果2罪及
    政府採購法第87條第6項、第3項之以詐術使開標發生不正確
    結果未遂1罪間；被告洪嘉民所犯政府採購法第87條第3項之
    以詐術使開標發生不正確結果3罪間，均犯意各別，行為互
    殊，均應予分論併罰。
 ㈣ 被告蘇信義、許毓癸、黃韻萍就事實欄一㈥所示犯行，已著手
    實施詐術行為，而未使本件開標發生不正確結果，為未遂犯
    ，均應依刑法第25條第2項規定，按既遂之刑減輕之。
四、本件經檢察官與被告於審判外達成協商之合意且被告已認罪
    ，其合意內容為如主文所示。經查，上開合意並無刑事訴訟
    法第455條之4第1項所列情形之一，檢察官聲請改依協商程
    序而為判決，本院爰不經言詞辯論，於協商合意範圍內為協
    商判決。
五、應適用之法條：刑事訴訟法第455條之2第1項第1款、第455
    條之8，政府採購法第87條第3項、第6項，刑法第11條、第2
    8條、第25條第2項 第41條第1項前段、第8項、第51條第5款
    、第74條第1項第1款、第2項第4款。
六、協商判決除有刑事訴訟法第455條之4第1項第1款於本院訊問
    程序終結前，被告撤銷協商合意或檢察官撤回協商聲請者；
    第2款被告協商之意思非出於自由意志者；第4款被告所犯之
    罪非第455條之2第1項所定得以協商判決者；第6款被告有其
    他較重之裁判上一罪之犯罪事實者；第7款法院認應諭知免
    刑或免訴、不受理者情形之一，及違反同條第2項「法院應
    於協商合意範圍內為判決；法院為協商判決所科之刑，以宣
    告緩刑或2年以下有期徒刑、拘役或罰金為限」之規定者外
    ，不得上訴。
七、如有上開可得上訴情形，應於收受宣示判決筆錄送達後20日
    內向本院提出上訴書狀（應敘述具體理由並附繕本）。上訴
    書狀如未敘述理由，應於上訴期間屆滿後20日內補提理由書
    於本院。
案經檢察官吳佳美提起公訴，檢察官林曉霜到庭執行職務。
中　　華　　民　　國　　111 　年　　6 　　月　　24　　日
            刑事第八庭    審判長法　官　徐雍甯
　　　　　　                    法  官  郭書綺
　　　　　　                    法  官  葉作航
以上正本證明與原本無異。
本件不得上訴。但有刑事訴訟法第455條之4第1項第1款、第2款
、第4款、第6款、第7款所定情形，或協商判決違反同條第2項之
規定者，應於收受送達後20日內向本院提出上訴書狀，並應敘述
具體理由；如未敘述上訴理由者，應於上訴期間屆滿後20日內向
本院補提理由書（均須按他造當事人之人數附繕本）「切勿逕送
上級法院」。
　　　　　　　　　　　　　　　　書記官  楊宇國
中　　華　　民　　國　　111 　年　　6 　　月　　27　　日
附錄本案論罪科刑法條：
政府採購法第87條
（強迫投標廠商違反本意之處罰）
意圖使廠商不為投標、違反其本意投標，或使得標廠商放棄得標
、得標後轉包或分包，而施強暴、脅迫、藥劑或催眠術者，處1
年以上7年以下有期徒刑，得併科新臺幣3百萬元以下罰金。
犯前項之罪，因而致人於死者，處無期徒刑或7年以上有期徒刑
；致重傷者，處3年以上10年以下有期徒刑，各得併科新臺幣3百
萬元以下罰金。
以詐術或其他非法之方法，使廠商無法投標或開標發生不正確結
果者，處5年以下有期徒刑，得併科新臺幣1百萬元以下罰金。
意圖影響決標價格或獲取不當利益，而以契約、協議或其他方式
之合意，使廠商不為投標或不為價格之競爭者，處6月以上5年以
下有期徒刑，得併科新臺幣1百萬元以下罰金。
意圖影響採購結果或獲取不當利益，而借用他人名義或證件投標
者，處3年以下有期徒刑，得併科新臺幣1百萬元以下罰金。
容許他人借用本人名義或證件參加投標者，亦同。
第1項、第3項及第4項之未遂犯罰之。













附表一：
編號 犯罪事實 主文欄 1 事實欄一㈠ 黃立彬共同以詐術使開標發生不正確結果，處有期徒刑肆月，如易科罰金，以新臺幣壹仟元折算壹日。 蘇信義共同以詐術使開標發生不正確結果，處有期徒刑貳月，如易科罰金，以新臺幣壹仟元折算壹日。 洪嘉民共同以詐術使開標發生不正確結果，處有期徒刑貳月，如易科罰金，以新臺幣壹仟元折算壹日。 2 事實欄一㈡ 黃立彬共同以詐術使開標發生不正確結果，處有期徒刑肆月，如易科罰金，以新臺幣壹仟元折算壹日。 蘇信義共同以詐術使開標發生不正確結果，處有期徒刑貳月，如易科罰金，以新臺幣壹仟元折算壹日。 洪嘉民共同以詐術使開標發生不正確結果，處有期徒刑貳月，如易科罰金，以新臺幣壹仟元折算壹日。 3 事實欄一㈢ 黃立彬共同以詐術使開標發生不正確結果，處有期徒刑肆月，如易科罰金，以新臺幣壹仟元折算壹日。 蘇信義共同以詐術使開標發生不正確結果，處有期徒刑貳月，如易科罰金，以新臺幣壹仟元折算壹日。 洪嘉民共同以詐術使開標發生不正確結果，處有期徒刑貳月，如易科罰金，以新臺幣壹仟元折算壹日。 4 事實欄一㈣ 黃立彬共同以詐術使開標發生不正確結果，處有期徒刑肆月，如易科罰金，以新臺幣壹仟元折算壹日。 蘇信義共同以詐術使開標發生不正確結果，處有期徒刑貳月，如易科罰金，以新臺幣壹仟元折算壹日。 許毓癸共同以詐術使開標發生不正確結果，處有期徒刑貳月，如易科罰金，以新臺幣壹仟元折算壹日。 5 事實欄一㈤ 蘇信義共同以詐術使開標發生不正確結果，處有期徒刑貳月，如易科罰金，以新臺幣壹仟元折算壹日。 許毓癸共同以詐術使開標發生不正確結果，處有期徒刑貳月，如易科罰金，以新臺幣壹仟元折算壹日。 黃韻萍共同以詐術使開標發生不正確結果，處有期徒刑貳月，如易科罰金，以新臺幣壹仟元折算壹日。 6 事實欄一㈥ 蘇信義共同以詐術使開標發生不正確結果，未遂，處有期徒刑貳月，如易科罰金，以新臺幣壹仟元折算壹日。 許毓癸共同以詐術使開標發生不正確結果，未遂，處有期徒刑貳月，如易科罰金，以新臺幣壹仟元折算壹日。 黃韻萍共同以詐術使開標發生不正確結果，未遂，處有期徒刑貳月，如易科罰金，以新臺幣壹仟元折算壹日。 
附表二：
編號 標案名稱 採購案號 招標日期 得標廠商 決標金額 圍標廠商 行為人 1 可撓性金屬軟管 I8I98D041-3 98年6月24日 同安成公司 180萬元 福澤公司、達麒公司 黃立彬、蘇信義、洪嘉民 2 可撓性金屬軟管乙批 I8I99D098-6 99年9月15日 同安成公司 310萬元 福澤公司、達麒公司 黃立彬、蘇信義、洪嘉民 3 可撓性金屬軟管 I8I01D092-3 101年9月13日 同安成公司 335萬元 福澤公司、達麒公司 黃立彬、蘇信義、洪嘉民    4 可撓性金屬軟管 I8I03D129-5 103年8月22日 同安成公司 343萬8,015元 國英公司、福澤公司 黃立彬、黃咸碩、蘇信義、許毓癸 5 可撓性金屬軟管、油槽檢修用 I8I04D151-6 105年1月12日 同安成公司 400萬元 國英公司、福澤公司 黃咸碩、蘇信義、許毓癸、黃韻萍 6 107－108可撓性金屬軟管長約 I8I07D020-6 107年4月17日 中止開標 無 國英公司、福澤公司 黃咸碩、蘇信義、許毓癸、黃韻萍